臺灣新竹地方法院刑事判決　　　　　　　 94年度訴字第196號
公　訴　人　臺灣新竹地方法院檢察署檢察官
被　　　告　甲○○　男　32歲.
上列被告因違反毒品危害防制條例案件，經檢察官提起公訴（93
年度毒偵字第1444號），經本院合議庭裁定依簡式審判程序，判
決如下：
    主  文
甲○○連續施用第一級毒品，累犯，處有期徒刑玖月；又連續施
用第二級毒品，累犯，處有期徒刑伍月，扣案之第二級毒品安非
他命壹包（毛重零點零零壹公克）沒收銷燬，吸食器壹組沒收。
應執行有期徒刑壹年，扣案之第二級毒品安非他命壹包（毛重零
點零零壹公克）沒收銷燬，吸食器壹組沒收。
    事  實
一、甲○○有贓物、毒品等前科，復因犯竊盜及毒品案件，分別
    經本院以九十一年度易字第三七一號判決判處有期徒刑十月
    、臺灣高等法院臺中分院以九十二年度上易字第一五三一號
    判決判處有期徒刑三月，經定其應執行刑為有期徒刑十一月
    確定，於民國九十三年四月二十三日執行完畢。其又因施用
    毒品案件，曾經臺灣桃園地方法院依聲請以八十八年度毒聲
    字第六四五二號裁定送觀察、勒戒後，認無繼續施用毒品之
    傾向，再經臺灣桃園地方法院檢察署檢察官以八十八年度毒
    偵字第一二一六號為不起訴處分確定；復因再次施用毒品案
    件，再經本院依聲請以八十九年度毒聲字第一四六一號裁定
    送觀察、勒戒後，認有繼續施用毒品之傾向，本院再依聲請
    以八十九年度毒聲字第一七五二號裁定送強制戒治，該次犯
    行並經檢察官聲請簡易判決處刑，經本院合議庭於九十年一
    月二日以八十九年度簡上字第八六號判決有期徒刑四月確定
    ，其上開強制戒治因成效良好，經本院依聲請於同年月八日
    以九十年度毒聲字第二五號裁定停止戒治付保護管束，至同
    年七月一日期滿後，再經本院依聲請於同年月二十七日以九
    十年度聲字第八三四號裁定免除上開徒刑之執行確定。詎其
    仍不知悔悟，於上開強制戒治執行完畢後五年內之九十三年
    八月中旬某日起至九十四年二月中旬某日止，分別基於概括
    之犯意，在新竹縣、市之朋友住處等地，以將第一級毒品海
    洛因摻入香菸內後再點菸吸食及將第二級毒品安非他命放在
    玻璃球內燒烤以吸取其產生的煙霧之方式，分別連續施用第
    一級毒品海洛因及第二級毒品安非他命多次。嗣於九十三年
    十一月二十二日凌晨三時四十分許，在新竹縣新豐鄉○○街
    春城汽車旅館前，為警當場查獲，並在其當時所駕駛之車號
    ＨＶ─二七０二號贓車內扣得其所有之第二級毒品安非他命
    一包（毛重０．００一公克）及供施用第二級毒品安非他命
    所用之吸食器一組等物而得悉上情。
二、案經新竹縣警察局竹北分局報告臺灣新竹地方法院檢察署檢
    察官偵查起訴。
    理  由
一、本件被告甲○○所犯施用一、二級毒品罪，均非死刑、無期
    徒刑、最輕本刑為三年以上有期徒刑之罪，或高等法院管轄
    第一審之案件，被告於本院行準備程序進行中，就被訴事實
    為有罪之陳述，經本院合議庭認合於修正後刑事訴訟法第二
    百七十三條之一之規定，裁定進行簡式審判程序，合先敘明
    。
二、認定犯罪事實所憑之證據及認定之理由：
（一）被告甲○○於警詢及本院審理時自白上開施用毒品海洛因
      及安非他命之事實，於偵查中及本院審理時坦承在上開自
      小客車內查獲之第二級毒品安非他命為其所有之事實，證
      明被告應確實有施用毒品海洛因與安非他命。
（二）被告於警訊時所親自採取、封緘之尿液，經送驗結果確呈
      嗎啡及甲基安非他命陽性反應，此有台北榮民總醫院臨床
      毒物科濫用藥物檢驗報告暨昭信科技顧問股份有限公司濫
      用藥物陽性檢體檢驗報告各一紙附於偵查卷第七三、七四
      頁，足以證明被告所排放之尿液確實含有鴉片類及甲基安
      非他命陽性反應之事實。
（三）在被告為警查獲當時所駕駛之車號ＨＶ─二七０二號贓車
      內扣得其所有之第二級毒品安非他命一包（毛重０．００
      一公克）及供施用第二級毒品安非他命所用之吸食器一組
      等物及查獲現場照片五幀（附於偵查卷第二四、二五頁可
      參），適足以佐證被告有施用第二級毒品安非他命。
    被告之自白核與事實相符。綜上所述，本件事證已臻明確，
    被告施用一、二級毒品之犯行洵堪認定，均應予依法論科。
三、論罪與科刑：
（一）罪名─核被告甲○○所為，係犯毒品危害防制條例第十條
      第一項之施用第一級毒品及同條第二項之施用第二級毒品
      罪。其分別其持有毒品海洛因與安非他命之低度行為，應
      為其施用毒品海洛因與安非他命之高度行為所吸收，均不
      另論罪。
（二）連續犯─被告先後多次施用毒品海洛因與安非他命之犯行
      ，均時間緊接、手法雷同，所犯係基本犯罪構成要件相同
      之罪，顯均係基於概括之犯意反覆為之，應依刑法第五十
      六條連續犯之規定論以一連續施用一級毒品罪與一連續施
      用二級毒品罪，並均依法加重其刑。
（三）一部及於全部─公訴人起訴事實雖僅記載被告於九十三年
      十一月二十二日上午十時五十分許往前回溯二十六小時、
      九十六小時內之某時有分別施用一級毒品海洛因與二級毒
      品安非他命各一次，而未敘及被告所犯之上開其他多次施
      用一級毒品海洛因與二級毒品安非他命之犯行，然該部分
      事實與公訴人起訴之犯罪事實既具有連續犯之裁判上一罪
      關係，應為起訴效力所及，本院自均得一併予以審究。
（四）罪數關係─又被告所犯上開二罪間，犯意各別，行為互異
      ，應予分別論罪、併合處罰之。
（五）累犯─被告甲○○有贓物、毒品等前科，復因犯竊盜及毒
      品案件，分別經本院以九十一年度易字第三七一號判決判
      處有期徒刑十月、臺灣高等法院臺中分院以九十二年度上
      易字第一五三一號判決判處有期徒刑三月，經定其應執行
      刑為有期徒刑十一月確定，於九十三年四月二十三日執行
      完畢，有臺灣新竹地方法院檢察署刑案資料查註紀錄表及
      臺灣高等法院被告前案紀錄表各一份在卷足參，其於受有
      期徒刑之執行完畢後五年以內再犯本件有期徒刑以上之罪
      ，均為累犯，均應依刑法第四十七條規定遞加重其刑。
（六）科刑─爰審酌被告一再沾染毒品，雖曾經觀察、勒戒甚至
      強制戒治，猶無法使其在出監所後戒除毒癮，及其品行、
      生活狀況、智識程度、犯罪所生之損害與犯罪後之態度等
      一切情狀，分別量處如主文所示之刑，並定其應執刑如主
      文所示之刑。
（七）沒收─扣案之第二級毒品安非他命一包（毛重０．００一
      公克）係違禁物，不問屬於犯人與否，應依毒品危害防制
      條例第十八條第一項前段之規定沒收銷燬；至於在被告為
      警查獲當時所駕駛之車號ＨＶ─二七０二號贓車內另扣得
      之吸食器一組，係被告所有，為供其施用第二級毒品安非
      他命所用之物，業據被告陳明在卷，應依刑法第三十八條
      第一項第二款之規定宣告沒收。
四、適用之法律：
（一）刑事訴訟法第二百七十三條之一第一項、第二百九十九條
      第一項前段；
（二）毒品危害防制條例第十條第一項、第二項、第十八條第一
      項前段，刑法第十一條、第五十六條、第四十七條、第五
      十一條第五款、第三十八條第一項第二款，判決如主文。
本案經檢察官宋重和到庭執行職務。
中　　華　　民　　國　　94　　年　　6 　　月　　23　　日
                    刑事第六庭  法　官  遲中慧
以上正本證明與原本無異。
如不服本判決，應於判決送達後10日內向本院提出上訴狀 (應附
繕本 )，上訴於臺灣高等法院。
中　　華　　民　　國　　94　　年　　6 　　月　　23　　日
                                書記官  江靜玲
附錄本案論罪科刑法條全文：
毒品危害防制條例第十條
施用第一級毒品者，處六月以上五年以下有期徒刑。
施用第二級毒品者，處三年以下有期徒刑。
